







#### KĨ NĂNG

C/C++

Cấu trúc dữ liệu

Thuật toán cơ bản

Amazon Web Services

GIT

Lập trình web

Thành thạo tiếng Anh

# **HUÝNH CHÍ NAM**

# KĨ SƯ PHẦN MỀM (C/C++)

#### SƠ LƯỚC BẢN THÂN

Tôi là một du học sinh tại Phần Lan chuyên nghành tự động hóa sẽ tốt nghiệp trong năm 2020. Tôi có mong muốn quay trở về Đà Nẵng làm việc. Trong quá trình học 4 năm tại Phần Lan tôi đã thực hiện một khóa thực tập sinh cho một công ty công nghệ tại Phần Lan (chuyên cung cấp Beckhoff PLC đã được lập trình) và thực hiện một vài dự án IoT cho trường đại học.

#### KINH NGHIỆM LÀM VIỆC

## Thực tập sinh kĩ sư lập trình

Công ty InSolution, Tampere | 01/2019 - 08/2019

- Sử dung .Net MVC để lập trình backend và frontend
- Phân tích, thiết kế database
- Kiểm tra các sản phẩm cuối (PLC, wireless router, máy đọc RFID)
- Tìm hiểu, kết hợp các giao thức không dây

### Dự án cho luận án tốt nghiệp (IoT)

09/2019 - 02/2020

- Xây dưng web app để điều khiển vật dung kết nối Internet
- Sử dụng giao thức MQTT từ AWS IOT để kết nốt thiết bị
- Đăng nhập bằng tài khoản Google của người dùng
- URL: https://hamkiot.com
- Mục đích: đăng nhập bằng tài khoản Google và điều khiển thiết bị web với sự cho phép từ admin

#### Học VẤN

#### HAMK Valkeakoski (Chuyên nghành Tự động hóa)

08/2016 - 2020

#### CÁ NHÂN TÔI

- Yêu thích lập trình và phát triển phần mềm
- Hoc hỏi nhanh
- Mong muốn phát triển trong nghành xe hơi
- Sử dụng tiếng Ang thành thạo trong các dự án



		_	
Certificate	of	Interns	hin
Certificate	OI	TITICITIS.	шр

To Whom It May Concern,

Mr. Nam Huynh has carried out an internship period at InSolution Oy between 17.1.2019 and 31.8.2019 with job title Trainee Automation Engineer. Among other things Nam´s work has included dealing with customer projects and internal R&D projects, automation applications engineering, general software development, hardware testing, documentation and other individually addressable tasks.

Nam has carried out his work conscientiously and carefully. He has been able to solve problems and study different areas of automation technology independently. He has found creative solutions to different problems and been diligent in his working. I'm glad to give my recommendations to Nam.

10 December 2019, Tampere, Finland

Heili Chiloinen

Heikki Lehikoinen (InSolution Ltd representative)